臺灣高等法院刑事裁定　　　　　　　　　96年度抗字第1017號
抗　告　人
即　被　告　甲○○
上列抗告人因毒品危害防制條例案件，不服臺灣士林地方法院中
華民國96年8月2日裁定（96年度訴字第492號），提起抗告，本
院裁定如下：
    主  文
抗告駁回。
    理  由
一、按上訴期間為10日，自送達判決後起算，又原審法院認為上
    訴不合法律上之程式或法律上不應准許或其上訴權已經喪失
    者，應以裁定駁回之，刑事訴訟法第349 條前段、第362 條
    前段定有明文。再按送達文書，除本章有特別規定外，準用
    民事訴訟法之規定，而送達於住居所、事務所或營業所不獲
    會晤應受送達人者，得將文書付與有辨別事理能力之同居人
    或受僱人，刑事訴訟法第62條、民事訴訟法第137 條第1 項
    規定甚明。
二、原裁定以：臺灣士林地方法院96年度訴字第492號判決係於
    96年7月6日將判決正本送達於被告位於臺北縣永和市○○街
    189巷10號之住所，因未獲會晤被告本人，而將判決正本付
    與被告之同居人即被告姐夫受領，有送達證書1紙在卷可稽
    ，自應以該日之翌日即96年7月7日起算其上訴期間，且被告
    住所係在臺北縣永和市，其向原審法院所為訴訟行為，應加
    計2日之在途期間，其上訴期間計至96年7月18日（當日非例
    假日）止屆滿，然被告遲至96年7月19日始向臺灣士林地方
    法院提出上訴，此有蓋有臺灣士林地方法院收狀章戳之上訴
    狀在卷可稽，顯已逾越上訴期間，其上訴即屬違背法律上之
    程式，且無從補正，自應裁定駁回其上訴。
三、抗告意旨以抗告人係於96年7月7日接受判決書，自該日起算
    加計在途期間2日，上訴期間應至96年7月19日屆滿，抗告人
    於96年7月19日提起上訴，並未逾期等語。惟按送達於住居
    所、事務所或營業所不獲會晤應受送達人者，得將文書付與
    有辨別事理能力之同居人或受僱人，民事訴訟法第137條第1
    項亦定有明文。若文書已付與此種同居人或受僱人，其效力
    自應認與交付本人同，至其已否轉交，何時轉交，均非所問
    （最高法院84年台抗字第258號裁定意旨參照）。查臺灣士
    林地方法院96年度訴字第492號判決既已由抗告人之同居人
    即抗告人之姐夫於96年7月6日受領，自與抗告人收受有同一
    效力，並於該日已發生送達之效力，則抗告人之同居人何時
    轉交判決書或抗告人何時始實際收受該判決書，與送達發生
    效力之時點無涉。故本件上訴期間即應自96年7月7日起算，
    加計在途期間2日，本件抗告人之上訴期間應至96年7月18日
    屆滿，抗告人遲至同年7月19日始行提起上訴，自已逾上訴
    期間，從而，原審裁定駁回抗告人之上訴，並無不合，抗告
    人仍執前開情詞指摘原裁定不當，為無理由，應予駁回。
據上論結，應依刑事訴訟法第412條，裁定如主文。
中　　華　　民　　國　　96　　年　　9 　　月　　19　　日
　　　　　　　　　刑事第九庭審判長法　官  劉景星
  　　　　　　　　　　　　　　　　法  官  周盈文
        　　　　　　　　　　　　　法  官  吳啟民
以上正本證明與原本無異。
如不服本裁定，應於收受送達後五日內向本院提出抗告狀。
                                  書記官  江采廷
中　　華　　民　　國　　96　　年　　9 　　月　　26　　日
